cs: Vlastnosti zobrazovací desky: Kapsy na displej; Odolné proti vyblednutí; Lehké; Magnetický povrch; Samolepicí podklad; Samoregenerační povrch; Robustní; Jiné
de: Funktionen der Anzeigetafel: Sichttaschen; Farbecht; Leicht; Magnetische Oberfläche; Selbstklebende Rückseite; Selbstreparierende Oberfläche; Robust; Sonstiges
ja: ディスプレイボードの機能: ディスプレイポケット; 落ちにくい; 軽量; 磁気面; 自己粘着性バック; 自己修復面; 頑丈; その他
pl: Charakterystyka tablicy do prezentacji: Kieszenie ekspozycyjne; Odporny na blaknięcie; Lekkie; Powierzchnia magnetyczna; Samoprzylepny podkład; Powierzchnia samonaprawiająca się; Solidna; Inne
zh-CN: 显示板功能: 透明口袋; 防褪色; 轻质; 磁性表面; 自粘衬里; 自修复表面; 结实; 其他
fi: Näyttötaulun ominaisuudet: Näyttötaskut; Haalistumista kestävä; Kevyt; Magneettinen pinta; Itsekiinnittyvä tausta; Itsestään korjaava pinta; Tukeva; Muu
sl-SI: Lastnosti razstavne table: Prikazni žepi; Odporen na bledenje; Lahek; Magnetna površina; Samolepilna podlaga; Samozdravilna površina; Trdna; Drugo
fr: Caractéristiques du tableau d’affichage: Pochettes de présentation; Résistant à la décoloration; Léger; Surface magnétique; Support adhésif; Surface autorégénérative; Robuste; Autre
el: Χαρακτηριστικά πινακίδας παρουσίασης: Τσέπες παρουσίασης; Πυρίμαχος; Μικρού βάρους; Μαγνητική επιφάνεια; Αυτοκόλλητη ράχη; Επιφάνεια αυτόματης αποκατάστασης; Στιβαρό; Άλλο
th: คุณลักษณะของบอร์ดแสดงผล: ช่องติดกระดานแสดงผลงาน; ทนแดด; น้ำหนักเบา; พื้นผิวแม่เหล็ก; แบบมีแผ่นรองกาว; พื้นผิวแบบซ่อมแซมตัวเอง; แข็งแรง; อื่นๆ
vi: Tính năng màn hình hiển thị: Túi trưng bày; Chống phai màu; Hạng nhẹ; Bề mặt từ tính; Mặt sau tự dính; Bề mặt tự lành; Chắc chắn; Khác
nb: Visningstavlefunksjoner: Displaylommer; Falmebestandig; Lett; Magnetisk overflate; Selvklebende bakside; Selvhelbredende overflate; Robust; Annet
tr: Ekran kartı özellikleri: Sunum dosyası cepleri; Solmaya karşı dayanıklı; Hafif; Manyetik yüzey; Kendinden yapışkanlı arka yüzey; Kendi kendini onaran yüzey; Sağlam; Diğer
bg-BG: Характеристики на таблото: Джобове на дисплея; Устойчив на избледняване; Олекотен; Магнитна повърхност; Самозалепваща се подложка; Самовъзстановяваща се повърхност; Здрав; Други
hu: Kijelzőtábla jellemzői: Átlátszó irattartó; Fényálló; Könnyű; Mágneses felület; Öntapadó hátlap; Öngyógyuló felület; Tartós; Egyéb
ko: 디스플레이 보드 기능: 디스플레이 포켓; 퇴색 내성; 경량; 자기 표면; 자가접착식 뒷면; 자가 치유 표면; 견고함; 기타
nl: Kenmerken van het displaybord: Displayvakken; Bestand tegen vervaging; Lichtgewicht; Magnetisch oppervlak; Zelfklevende achterkant; Zelfherstellend oppervlak; Stevig; Andere
en: Display board features: Display pockets; Fade resistant; Lightweight; Magnetic surface; Self-adhesive backing; Self-healing surface; Sturdy; Other
pt-BR: Características do painel de exibição: Bolso de exibição; Resistente ao desbotamento; Leve; Superfície magnética; Suporte autoadesivo; Superfície autocurável; Resistente; Outro
it: Funzionalità del tabellone: Tasche espositive; Antiscoloritura; Leggero; Superficie magnetica; Supporto autoadesivo; Superficie autoriparante; Robusto; Altro
es: Características de la placa de la pantalla: Bolsillos expositores; Resistente a la decoloración; Liviano; Superficie magnética; Respaldo autoadhesivo; Superficie autorreparable; Resistente; Otros
pt-PT: Características da placa de circuito: Bolsos de exibição; Resistente ao desbotamento; Leveza; Superfície magnética; Parte traseira adesiva; Superfície autocurativa; Robusto; Outro
zh-TW: 顯示板特點: 展示袋; 防褪色; 輕盈; 磁性表面; 自黏式背膠; 自癒表面; 堅固; 其他
sk-SK: Vlastnosti nástennej tabule: Priehľadné vrecká; Odolný voči vyblednutiu; Ľahký; Magnetický povrch; Samolepiaca podložka; Samoregeneračný povrch; Pevný; Iné
da: Funktioner for præsentationstavler: Displaylommer; Falmebestandig; Letvægts; Magnetisk overflade; Selvklæbende bagside; Selvhelbredende overflade; Robust; Andet
ru: Характеристики презентационной доски: Карманы для дисплея; Устойчив к выцветанию; Легкий; Магнитная поверхность; Самоклеящаяся подложка; Самовосстанавливающаяся поверхность; Прочный; Другое
lt-LT: Demonstracinės lentos ypatybės: Permatomos kišenėlės; Nenublunkanti; Lengva; Magnetinis paviršius; Lipnus pagrindas; Savaime išsilyginantis paviršius; Patvari; Kita
ro-RO: Caracteristici avizier: Buzunare de afișare; Rezistent la decolorare; Ușor; Suprafață magnetică; Suport autoadeziv; Auto-reparare; Robustă; Altele
hr-HR: Značajke ploče za prezentaciju: Košuljice za papir; Otporna na blijeđenje; Lagana; Magnetna površina; Samoljepljiva pozadina; Samozacjeljujuća površina; Čvrsta; Ostalo
sv: Detaljer för anslagstavla: Displayfickor; Färgbeständig; Lättvikt; Magnetisk yta; Självhäftande baksida; Självläkande yta; Kraftig; Övrigt